【裁判字號】    97,易,605
【裁判日期】    971204
【裁判案由】    竊盜
【裁判全文】
臺灣苗栗地方法院刑事判決               97年度易字第605號
公  訴  人  臺灣苗栗地方法院檢察署檢察官
被      告  戊○○
            丙○○
            甲○○
共      同
選任辯護人  繆璁律師
被      告  丁○○
選任辯護人  徐正安律師
被      告  乙○○
                      樓
            己○○
共      同
選任辯護人  江錫麒律師
            黃淑齡律師
上列被告等因竊盜案件，經檢察官提起公訴（96年度偵字第4506
號、97年度偵字第228 、2661號），被告等於本院審理時就被訴
事實為有罪之陳述，經本院告知簡式審判程序意旨，並聽取公訴
人及被告之意見後，裁定依簡式審判程序審理，判決如下：
    主    文
戊○○、丙○○、甲○○、丁○○、乙○○、己○○結夥三人以
上竊盜，戊○○、丙○○各處有期徒刑拾月；甲○○處有期徒刑
壹年貳月；丁○○處有期徒刑壹年；乙○○、己○○各處有期徒
刑陸月，如易科罰金，以新臺幣壹仟元折算壹日。戊○○、丙○○、乙○○、己○○均緩刑貳年。甲○○、丁○○均緩刑年。
    犯罪事實及理由
一、犯罪事實：
    戊○○、丙○○、甲○○、丁○○、乙○○、己○○均明知
    坐落臺中縣東勢鎮○○○○○段河川區域，係中華民國所有
    並交由經濟部水利署第三河川局（下稱第三河川局）管理之
    河川公有地，未經向主管機關申請土石採取許可，不得擅自
    挖取土石。詎渠等為圖不法利益，受雇於真實姓名年籍不詳
    綽號「大頭」之男子，並與之基於意圖為自己不法所有之共
    同犯意聯絡，由戊○○、丙○○於民國96年6 月27日向不知
    情之詹定烈承租其所有坐落苗栗縣卓蘭鎮○○段地號783 、
    784 號土地，以供堆放盜採所得砂石之用；丁○○與另一名
    姓名年籍不詳之成年男子負責各駕駛1 台挖土機，在上揭河
    川區域內盜挖砂石；乙○○、己○○則與數名真實姓名年籍
    不詳之成年男子各駕駛砂石車（乙○○駕駛原車號IK- 962
    號之砂石車，原車主為天頂交通股份有限公司，已報停駛；
    己○○駕駛原車號為Q7- 663 號之砂石車，原車主為勝代土
    木包工業，車牌已繳銷），負責將所挖得之砂石載運至上開
    由戊○○、丙○○所承租之土地堆置。甲○○則係負責在大
    安溪旁之河堤道路把風，並將自不知情之陳源湧處所借得已
    無法發動，且車牌經註銷，原車號為GB- 7003號之報廢自小
    貨車橫放在東勢鎮大安溪蘭勢橋上游1 公里附近通往河床之
    產業道路上，以阻礙警車通行，便於其他人逃逸。於96 年9
    月16日晚間9 、10時許起，渠等在上開河川區域內盜採砂石
    時，因民眾檢舉報案，經苗栗縣警察局大湖分局卓蘭分駐所
    員警據報前往查緝，於97年9 月17日凌晨12時20分許抵達上
    開地點時，當場查獲駕駛砂石車正載運砂石離開之乙○○，
    並於現場附近之苗栗縣卓蘭鎮○○○○○道路，查獲駕駛自
    小客車接應丁○○離去之甲○○及坐在車內、持有挖土機行
    車電腦2 部之丁○○，其餘人等則趁隙四處逃逸，計以此方
    式竊取該國有土地之砂石約5414.36 立方公尺。
二、上揭犯罪事實，業據被告戊○○、丙○○、甲○○、丁○○
    、乙○○、己○○於本院審理時坦承不諱（見本院卷第68、
    73-74 頁），核與證人陳清增、詹定烈、劉秀貞、陳源湧、
    查獲員警葉志昇、侯祥洪、阮建忠分別於警詢、偵查中證述
    之情節相符，並有臺灣苗栗地方法院檢察署檢察官勘驗筆錄
    、第三河川局現場勘查紀錄及勘查照片22張、第三河川局96
    年10月5 日水三管字第09602014730 號函、苗栗縣大湖地政
    事務所97年1 月21日大地二字第0970000474號函、土地租賃
    契約書及土地登記謄本、盜採案現場平面圖、查獲現場及扣
    案物品照片172 張、扣押筆錄及扣押物品目錄表及查扣涉案
    車輛清冊等在卷可稽，足認被告戊○○、丙○○、甲○○、
    丁○○、乙○○、己○○前揭自白與事實相符，渠等上開犯
    行，堪予認定，應依法論科。
三、核被告戊○○、丙○○、甲○○、丁○○、乙○○、己○○
    所為，均係犯刑法第321 條第1 項第4 款之結夥3 人以上竊
    盜罪。被告戊○○、丙○○、甲○○、丁○○、乙○○、己○○與綽號「大頭」及其他不詳年籍姓名之成年挖土機、砂
    石車司機等人間，就上開犯罪事實，各互有犯意聯絡及行為
    分擔，均應論以共同正犯。被告等人各在盜採地點接續挖取
    砂石，陸續載運砂石外運，其時間、行為密集，接續所侵犯
    同一法益，應各論以單純一罪。爰審酌被告等人為貪圖一己
    利益，擅自於國有土地內竊取砂石，所竊取砂石之數量為數
    不少，惡性非輕，惟渠等犯後均已坦承犯行，態度尚稱良好
    ，並參酌渠等分工之情節、主從關係、惡性輕重有別及渠等
    素行、犯罪動機、目的、手段暨檢察官具體求刑之範圍等一
    切情狀，分別量處如主文所示之刑，並就被告乙○○、己○○部分諭知易科罰金之折算標準。
四、另被告戊○○、丙○○、甲○○、丁○○、乙○○、己○○
    前均未曾受有期徒刑以上刑之宣告，有卷附臺灣高等法院被
    告前案紀錄表可按，渠等因一時短於思慮，致罹刑章，犯後
    坦承犯行，深表悔悟，並自行向公庫捐款，以填補公益上損
    害，盡渠等社會責任，尚見被告等人有積極彌補過錯之舉動
    ，信渠等經本次偵查、審理程序，當知所警惕而無再犯之虞
    ，本院因認上開所宣告之刑以暫不執行為適當，爰依刑法第
    74條第1 項第1 款規定，就被告戊○○、丙○○、乙○○、
    己○○部分併予諭知緩刑2 年；就被告甲○○、丁○○部分
    宣告緩刑3 年，以啟自新。至扣案之挖土機3 部、砂石車6
    輛，登記車主均非被告戊○○、丙○○、乙○○、己○○、
    甲○○、丁○○等人，有車號查詢汽車車籍附卷可參，縱係
    其他共犯所提供，然尚乏證據證明係屬其他共犯所有，爰不
    宣告沒收，附此敘明。
據上論斷，應依刑事訴訟法第284 條之1 、第273 條之1 第1 項
、第299 條第1 項前段，刑法第28條、第321 條第1 項第4 款、
第41條第1項前段，第74條第1 項第1 款，判決如主文。
本案經檢察官黃俊鳴到庭執行職務。
中    華    民    國    97    年    12    月    4     日
                  刑事第三庭    法  官  林佩儒
上正本證明與原本無異。
如不服本判決，應於收送達後10日內向本院提出上訴書狀（應敘
述具體理由並附繕本）。
上訴書狀如未敘述理由，應於上訴期間屆滿後20日內補提理由書
於本院。
                                書記官  陳玲君
中    華    民    國    97    年    12    月    4    日
附記論罪之法條全文：
中華民國刑法第321條
（加重竊盜罪）
犯竊盜罪而有左列情形之一者，處 6 月以上、 5 年以下有期徒
刑：
一  於夜間侵入住宅或有人居住之建築物、船艦或隱匿其內而犯
之者。
二  毀越門扇、牆垣或其他安全設備而犯之者。
三  攜帶兇器而犯之者。
四  結夥三人以上而犯之者。
五  乘火災、水災或其他災害之際而犯之者。
六  在車站或埠頭而犯之者。
前項之未遂犯罰之。


司法院資訊處製作；財團法人民間司法改革基金會備份。
